【裁判字號】    90,交訴,150
【裁判日期】    901226
【裁判案由】    肇事遺棄罪
【裁判全文】
臺灣桃園地方法院刑事判決                          九十年度交訴字第一五號
    公  訴  人  臺灣桃園地方法院檢察署檢察官
    被      告  甲○○
右列被告因肇事遺棄罪案件，經檢察官提起公訴（九十年度偵字第一二一二四號），
本院判決如左：
    主  文
甲○○駕駛動力交通工具肇事，致人受傷而逃逸，處有期徒刑捌月。緩刑肆年。
    事  實
一、甲○○於民國九十年三月二十四日晚間，駕駛ＬＪ－一０四二號自小客車，沿桃
    園縣桃園市○○路往由桃園往鶯歌方向行駛。當日晚間七時三十分許，甲○○駕
    駛上開自小客車，途經前開桃鶯路二二一號前時，因違規跨越對向車道，而撞及
    對向行駛而來，由乙○○騎乘，後座附載丙○○之ＧＴ－七０五三號重機車倒地
    ，致顏女受有左小腿脛骨線性骨折之傷害。詎甲○○見狀，不僅未停車察看，反
    加速沿鶯歌方向疾駛逃逸。幸經不詳路人抄獲車號，交由乙○○二人自行報警，
    始循線查獲甲○○（甲○○過失傷害部分業經檢察官為不起訴處分確定）。
二、案經桃園縣警察局桃園分局報請台灣桃園地方法院檢察署檢察官偵查起訴。
    理  由
一、訊據被告甲○○雖坦承於右揭時地駕駛ＬＪ－一０四二號自小客車擦撞乙○○、
    丙○○騎乘之ＧＴ－七０五三號重機車之事實，惟否認有何肇事逃逸犯行。辯稱
    ：我不知道撞到人云云。經查，被告因違規超車越過雙黃線，而擦撞對向乙○○
    、丙○○騎乘之重機車，惟並未留下處理，即逕行離去等事實，業據證人乙○○
    、告訴人丙○○分別在警訊、偵查中指訴綦詳，告訴人在偵查中並補稱：擦撞很
    大聲，當地人都跑出來看，但車子還是跑掉了等語（偵卷第六頁反面、第十頁反
    面、第二十五頁），在本院審理時經質以：有無路人幫你們喊叫要車子停下來時
    ，復稱：有人喊車子發生車禍，也有人叫車子停下來等語（本院九十年十二月十
    二日筆錄），即被告在警訊中經警詢以：當時你是否知道有車禍發生時，亦自承
    ：我經同事告訴我當時有人滑倒，才知道可能有車禍發生云云（偵卷第四頁）。
    顯見被告明知已擦撞他人肇事，仍未停下察看，有逃逸之意甚明，所辯不知情云
    云，為卸責之詞，不足採信。此外復有現場照片六張、驗傷單一份在卷可考。綜
    上所述，本件事證明確，被告犯行已堪認定。
二、核被告甲○○所為，係犯刑法第一百八十五條之四之駕駛動力交通工具肇事，致
    人受傷而逃逸罪。爰審酌被告違規在前，肇事後畏於善後，又希冀僥倖，遽行逃
    逸，惟其犯後已與告訴人達成和解，有和解書一份在卷足憑，態度尚稱良好等一
    切情狀，量處如主文所示之刑，以示懲儆。末查被告雖曾於八十一年間因妨害風
    化罪，經法院判處有期徒刑一年一月，緩刑三年確定在案，惟嗣後於八十五年間
    緩刑期滿，未經撤銷，依刑法第七十六條規定，其刑之宣告失其效力，視為未宣
    告，有台灣桃園地方法院檢察署刑案資料查註紀錄表附卷可稽，此次一時失慮，
    致罹刑典，經此偵審教訓，應知所警惕，本院因認其刑以暫不執行為當，爰併宣
    告緩刑四年，以勵自新。
據上論斷，應依刑事訴訟法第二百九十九條第一項前段，刑法第一百八十五條之四、
第七十四條第一款，判決如主文。
本案經檢察官翁珮嫻到庭執行職務。
中        華        民        國    九十    年    十二    月   二十六   日
                                  臺灣桃園地方法院交通法庭
  法  官
右正本證明與原本無異
如不服本判決書應於送達後十日內向本院提出上訴狀
                                      書記官    口  口  口
中      華      民      國      八十        年    口口    月    口口    日
論罪法條：刑法第一百八十五條之四


司法院資訊處製作；財團法人民間司法改革基金會備份。
